臺灣高等法院刑事裁定
111年度聲字第2770號
聲  請  人  臺灣高等檢察署檢察官
受  刑  人  劉軒豪




上列聲請人因受刑人數罪併罰有二裁判以上，聲請定其應執行之
刑（聲請案號：111年度執聲字第1326號），本院裁定如下：
    主  文
劉軒豪犯如附表所示各罪所處之刑，應執行有期徒刑陸年拾月。
    理  由
一、聲請意旨略以：受刑人劉軒豪因違反毒品危害防制條例等數
    罪，先後經判決確定如附表，應依刑法第53條、第51條第5
    款規定定其應執行之刑，爰依刑事訴訟法第477條第1項聲請
    裁定等語。
二、按裁判確定前犯數罪者，併合處罰之。但有下列情形之一者
    ，不在此限：一、得易科罰金之罪與不得易科罰金之罪；二
    、得易科罰金之罪與不得易服社會勞動之罪；三、得易服社
    會勞動之罪與不得易科罰金之罪；四、得易服社會勞動之罪
    與不得易服社會勞動之罪；前項但書情形，受刑人請求檢察
    官聲請定應執行刑者，依第51條規定定之；數罪併罰，有二
    裁判以上者，依刑法第51條之規定，定其應執行之刑；刑法
    第50條、第53條分別定有明文。次按法律上屬於自由裁量之
    事項，有其外部性界限及內部性界限，並非概無拘束。依據
    法律之具體規定，法院應在其範圍選擇為適當之裁判者，為
    外部性界限；而法院為裁判時，應考量法律之目的，及法律
    秩序之理念所在者，為內部性界限；法院為裁判時，二者均
    不得有所踰越。在數罪併罰，有二裁判以上，定其應執行之
    刑時，固屬於法院自由裁量之事項，然仍應受前揭外部性界
    限及內部性界限之拘束；上開更定之應執行刑，不應比前定
    之應執行刑加計其他裁判所處刑期後為重，否則即與法律秩
    序理念及法律目的之內部界限有違，難認適法（最高法院80
    年台非字第473號判例、93年度台非字第192號判決意旨可資
    參照）。
三、經查：
(一)受刑人劉軒豪所犯如附表所示之罪，前經臺灣臺北地方法院
    、臺灣新北地方法院、本院判處如附表所示之刑，均經分別
    確定在案，且各罪均為附表編號1裁判確定前所犯，本院亦
    為最後事實審之法院，有各該刑事判決書及本院被告前案紀
    錄表在卷可稽。又附表編號1、2所示之罪所處之刑均為不得
    易科罰金然得易服社會勞動，附表編號3、4所示之罪所處之
    刑為不得易科罰金及不得易服社會勞動，合於刑法第50條第
    1項但書第4款之情形，須經受刑人請求檢察官聲請定其應執
    行刑，始得依刑法第51條之規定定其應執行刑。茲檢察官依
    受刑人之請求，聲請就附表所示各罪定其應執行之刑，此有
    受刑人簽名之「臺灣臺北地方檢察署依102年1月23日修正之
    刑法第50條調查受刑人是否聲請定應執行刑調查表」乙份在
    卷可憑（本院卷第5頁），本院審核認聲請為適當，應予准
    許。並審酌受刑人於短期間內多次犯轉讓禁藥及販賣毒品等
    罪刑，刑法第51條第5款原係採限制加重原則，而非累加原
    則之意旨，又所犯如附表編號1至2所示之罪，前經臺灣新北
    地方法院以111年度聲字第232號裁定應執行有期徒刑6月；
    附表編號3之罪（共5次），前經本院110年度上訴字第3084
    號判處應執行刑有期徒刑5年2月，嗣經最高法院111年度台
    上字第2137號判決上訴駁回；附表編號4之罪（共2次），前
    經臺灣臺北地方法院110年度訴字第23號判處應執行刑有期
    徒刑4年4月，經本院110年度上訴字第3627號、最高法院111
    年度台上字第3081號判決上訴駁回確定，兼衡受刑犯罪行為
    之不法與罪責程度、各罪彼此間之關聯性、所反應受刑人之
    人格特性與傾向、施以矯正之必要性等裁量內部性界限，及
    附表所示各罪宣告刑總和上限之外部性界限等事項，依刑法
    第51條第5款規定，就附表所示各罪所處之刑，定其應執行
    之刑如主文所示。　　
(二)按裁判確定前犯數罪併合處罰之案件，有二以上裁判，應依
    刑法第51條第5款至第7款定應執行之刑，茍經檢察官聲請時
    ，最後事實審法院即應以裁定定其應執行之刑，殊不能因數
    罪中之一部分犯罪之刑業經執行完畢，即謂與刑法第50條規
    定「裁判確定前犯數罪者，併合處罰」之要件不符（最高法
    院104年度台抗字第899號判決要旨參照）；又數罪併罰之數
    刑罰有部分縱已執行完畢，於嗣後與他罪合併定執行刑，乃
    由檢察官換發執行指揮書執行應執行刑時，其前已執行之有
    期徒刑部分，應予扣除而已，非謂此種情形即不符數罪併罰
    要件（最高法院104年度台抗字第907號判決亦同此意旨）。
    查受刑人所犯附表編號1至2所示之罪雖已執行完畢，有本院
    被告前案紀錄表附卷可稽，惟與附表編號3至4所示之罪合於
    數罪併罰之要件，揆諸前揭說明，仍應就附表編號1至4所示
    之罪所處之刑，合併定應執行刑，附此敘明。
四、據上論斷，依刑事訴訟法第477條第1項，刑法第50條第1項
    第4款、第2項、第53條、第51條第5款，裁定如主文。
中　　華　　民　　國　　111 　年　　9 　　月　　12　　日
                  刑事第九庭    審判長法　官  潘翠雪 
                                      法　官  陳筱珮  
                                      法　官  俞秀美 
以上正本證明與原本無異。  
如不服本裁定，應於收受送達後五日內向本院提出抗告狀。
                                      書記官  謝崴瀚
中　　華　　民　　國　　111 　年　　9 　　月　　13　　日
附表　　　　　　　　　
編　　　　　號  1 2 3 罪　　　　　名  藥事法 藥事法 毒品危害防制條例 宣　　告　　刑  有期徒刑4月 有期徒刑4月 有期徒刑3年7月 （5次） 應執行有期徒刑5年2月 犯　罪　日　期  109/10/19 109/12/13 109/06/03、109/06/08 109/06/16、109/06/19 109/06/24 偵查(自訴)機關 年　度　案　號  臺北地檢110年度偵字第4412號 新北地檢110年度偵緝字第1818號 新北地檢109年度偵字第27438、28324、28578、30226、34449號 最　後 事實審 法　  院 臺北地院 新北地院 臺灣高院  案 　 號 110年度簡字第 491號 110年度審訴字第 1042號 110年度上訴字第 3084號  判決日期 110/03/31 110/10/13 110/12/29 確　定 判　決 法 　院 臺北地院 新北地院 最高法院  案　 號 110年度簡字第 491號 110年度審訴字第 1042號 111年度台上字第 2137號  判決日期 110/05/11 110/11/24 111/04/27 是 否 為 得 易 科罰  金  之  案  件  否 否 否 備           註  臺北地檢110年度執字第2819號 新北地檢111年度執字第277號 新北地檢111年度執字第4407號    編號1-2經定應執行有期徒刑6月（已執畢）   
編　　　　　號  4 （以下空白）  罪　　　　　名  毒品危害防制條例   宣　　告　　刑  有期徒刑3年8月 （2次） 應執行有期徒刑4年4月   犯　罪　日　期  109/07/10 109/07/14   偵查(自訴)機關 年　度　案　號  臺北地檢109年度偵字第28493、31619號   最　後 事實審 法　  院 臺灣高院    案 　 號 110年度上訴字第 3627號    判決日期 111/04/12   確　定 判　決 法 　院 最高法院    案　 號 111年度台上字第 3081號    判決日期 111/07/13   是 否 為 得 易 科罰  金  之  案  件  否   備           註  臺北地檢111年度執字第3824號